【裁判字號】    99,事聲,10098
【裁判日期】    990929
【裁判案由】    聲明異議
【裁判全文】
臺灣臺北地方法院民事裁定           99年度事聲字第10098號
異  議  人
即  債務人  廖元江
代  理  人  蔡調彰律師
相  對  人
即債權受讓人王貽衛
相  對  人
即  第三人  華南商業銀行股份有限公司
法定代理人  王濬智
相  對  人
即  第三人  美商花旗銀行（原華僑銀行）城東分行
相  對  人
即  第三人  彰化商業銀行三重分行
相  對  人
即  第三人  臺灣中小企業銀行北一區區域中心
相  對  人
即  第三人  上海商業儲蓄銀行股份有限公司
法定代理人  邱怡仁
代  理  人  陳韻如
上列聲明人對於本院民事執行處司法事務官於民國99年9月7日所
為98年度司執字第18949號民事裁定聲明異議，本院裁定如下：
    主  文
異議駁回。
    理  由
一、按強制執行事件，由法官或司法事務官命書記官督同執達員
    辦理之；本法所規定由法官辦理之事項，除拘提、管收外，
    均得由司法事務官辦理之；當事人或利害關係人對於強制執
    行命令或對於執行法官、書記官、執達員實施強制執行之方
    法，強制執行時應遵守之程序，或其他侵害利益之情事，得
    於強制執程序終結前，為聲請及聲明異議，強制執行法第3
    條、第12條及法院組織法第17條之2第1項第2款分別定有明
    文。次按司法事務官處理事件所為之處分，與法院所為者有
    同一效力；當事人對於司法事務官處理事件所為之終局處分
    ，得於處分送達後10日之不變期間內，以書狀向司法事務官
    提出異議；司法事務官認前項異議有理由時，應另為適當之
    處分，認異議為無理由者，應送請法院裁定之；法院認第1
    項之異議為有理由時，應為適當之裁定，認異議為無理由者
    ，應以裁定駁回之，強制執行法第30條之1準用民事訴訟法
    第240條之3、第240條之4規定。本件聲明人於本院民事執行
    處司法事務官為駁回處分送達後10日內，以書狀表示不服而
    提出異議，司法事務官認其異議無理由而送請本院裁定，核
    與上開規定相符，合先敘明。
二、本件異議人聲明異議意旨略稱：異議人與原債權人林慶文間
    互負有債權債務，原債權人林慶文為逃避日後異議人對其之
    追償，將其對異議人之債權讓與給相對人王貽衛（即債權受
    讓人），惟相對人王貽衛（即債權受讓人）未依強制執行法
    第30條之1準用民事訴訟法第254條規定聲請執行法院以裁定
    准許債權受讓人承受訴訟程序，相對人王貽衛既未聲請承當
    訴訟，則本件執行之債權人仍應為原債權人林慶文，本院執
    行處98年度司執字第18949號訂於99年8月27日分配之分配表
    不應將相對人王貽衛視為債權人列入分配，詎本院執行處司
    法事務官不察，駁回異議人對該分配表之聲明異議，此對異
    議人之權益不無損害，因而再提出本件聲明云云。
三、經查，原債權人林慶文已於99年5月24日向本院執行處陳報
    債權讓與並敘明由相對人王貽衛承受本件執行債權人地位之
    事實，並提出債權讓與通知存證信函及送達回執附卷可稽，
    相對人即債權受讓人王貽衛亦於99年5月26日向本院執行處
    陳報受讓系爭債權及表明承受原債權人之執行程序。則參照
    台灣高等法院暨所屬法院91年法律座談會民事類提案第1號
    研討結果，債權讓與之情事，僅需原債權人具狀敘明前開事
    由，向執行法院聲明由債權受讓人續行執行程序即可，無庸
    依強制執行法第30條之1準用民事訴訟法第254條規定聲請執
    行法院以裁定許債權受讓人承受訴訟程序，本件原債權人及
    債權受讓人已分別具狀向本院執行處陳報債權讓與情事並聲
    明由債權受讓人即相對人王貽衛續行執行程序，相對人即債
    權受讓人王貽衛已繼受原執行債權人之地位，本件執行程序
    將相對人王貽衛列入分配，並無不當。
四、次查，異議人主張原債權人林慶文於執行程序中，將債權讓
    與相對人王貽衛以逃避異議人日後對其之執行，林慶文與相
    對人王貽衛間債權之讓與有無通謀須為意思表示，事涉實質
    認定，相對人王貽衛得否列入債權人名義分配之情形，屬分
    配表異議之訴之範疇，非聲明異議所能解決，異議人應另向
    本院民事庭提起訴訟以資解決。
五、綜上所述，本院民事執行處司法事務官駁回異議人之異議，
    於法並無違誤，本件聲明異議為無理由，應予駁回。
六、依強制執行法第12條第2項、第30條之一、民事訴訟法第95
    條、第78條裁定如主文。
中    華    民    國    99    年    9     月    29    日
                  民事第一庭    法  官  鄭麗燕
以上正本係照原本作成
如對本裁定抗告須於裁定送達後10日內向本院提出抗告狀，並繳
納抗告費新臺幣1,000元
中    華    民    國    99    年    9     月    29    日
                                書記官  翁挺育

司法院資訊處製作；財團法人民間司法改革基金會備份。
